臺灣高等法院花蓮分院刑事判決　　　　95年度交上易字第12號
上　訴　人　臺灣臺東地方法院檢察署檢察官
被　　　告　乙○○
上列上訴人因被告過失致死案件，不服臺灣臺東地方法院95年度
交易字第16號中華民國95年6月21日第一審判決（起訴案號：臺
灣臺東地方法院檢察署93年度偵續字第5號），提起上訴，本院
判決如下：
    主  文
上訴駁回。
    理  由
一、本案經本院審理結果，認第一審判決對被告乙○○為無罪之
    諭知，核無不當，應予維持，並引用第一審判決書記載之證
    據及理由（如附件）。
二、檢察官上訴意旨以：按汽車行駛時，駕駛人應注意車前狀況
    及兩車併行之間隔，並隨時採取必要之安全措施；汽車行近
    未設行車管制號誌之行人穿越道前，應減速慢行。汽車行經
    行人穿越道，遇有行人穿越時，無論有無交通指揮人員指揮
    或號誌指示，均應暫停讓行人先行通過，道路交通安全規則
    第94條第3項、第103條第1、2項分別定有明文。本件被告騎
    乘機車自被害人右側擦身而過，接著機車滑行，被害人跌倒
    等語；及被告騎乘機車從被害人身旁經過，伊聽倒一聲就看
    見被害人倒地，被告是經過被害人後才滑倒等情，業經證人
    陳美秀、施逸政結證在卷。而被告於車禍後曾向警員表示有
    撞到被害人等語，亦經處理警員黃岳慶證稱明確。足見被告
    於雨天騎乘機車行經行人穿越道附近路段，未暫停讓被害人
    先行或與被害人保持安全距離或採取必要之安全措施，仍以
    時速30公里之速度自年約80歲之被害人身旁擦身而過，致被
    害人倒地，被告未遵守上述交通規則，其有過失甚明，且其
    過失與被害人倒地死亡間有相當因果關係云云。
三、惟查，(1)被告於93年9月15日13時20分在馬偕醫院所做之臺
    東縣警察局道路交通事故談話紀錄中，雖陳稱「我騎乘K59-
    097機車自中華路1段機車道南往北行，駛至事故地點，一位
    行人走在機車道向快車道方向偏移，我向右閃避卻滑倒，同
    時間對方亦摔倒，我不知怎麼撞上他」等語（見93年相字第
    214號卷第25頁），惟綜觀上開陳述，係被告描述車禍發生
    時其行經路線，及與被害人之相關位置，並未表示撞到被害
    人。最後雖陳述「我不知怎麼撞上他」之語，然被告於本院
    已供稱是警員問其如何撞到被害人，伊回答我「不知道有無
    撞到被害人」，故被告所稱「我不知怎麼撞上他」之語，應
    是警員誘導詢問後之筆錄，難認被告已自白撞到被害人。(2)
    本件經本院送國立澎湖科技大學服務業經營管理研究所鑑定
    結果，認以現有跡證等相關資料，仍無法判斷事故發生原因
    及責任歸屬，有該研究所之交通事故案鑑定書附於本院卷可
    參（本院卷第34頁），再參以證人陳美秀、施逸政均證稱未
    見到被告有撞到被害人等情，則被告辯稱其無過失，尚可採
    信，公訴人上訴認被告違反交通規則云云，自乏依據，非有
    理由，應予駁回。
據上論結，應依刑事訴訟法第373條、第368條，判決如主文。
本案經檢察官甲○○到庭執行職務。
中　　華　　民　　國　　96　　年　　3　　月　　 30　　日
                    審判長法  官  何方興
                          法  官  王紋瑩
                          法  官  林鳳珠
以上正本證明與原本無異。
本件不得上訴。
                          書記官  陳有信
中　　華　　民　　國　　96　　年　　3　　月　　 30　　日
